臺灣高等法院高雄分院刑事判決　　　　　　　　　九十一年度交上易字第二五號
　　上訴人　甲○○
　　即被告
右上訴人因過失傷害案件，不服臺灣高雄地方法院九十一年度交易字第一八九號中華
民國九十一年六月十七日第一審判決（起訴案號：臺灣高雄地方法院檢察署九十年度
調偵字第七二二號），提起上訴，本院判決如左：
      主  文
上訴駁回。
甲○○緩刑參年。
    事  實
一、甲○○考領有小型車普通駕駛執照，從事冥紙加工業，並駕駛自用小貨車載運冥
    紙交付客戶，駕駛自用小貨車係其從事冥紙加工之附隨業務。於民國八十七年九
    月五日下午一時十五分許，駕駛車牌號碼ＹＬ－○二五二號自用小貨車載運冥紙
    送貨，沿高雄市○鎮區○○路由東向西行駛，途經擴建路一之十六號前劃有分向
    線限制線之路段時，原應注意分向限制線，係用以劃分路面成雙向車道，禁止車
    輛跨越行駛，並不得迴轉，且依當時直路、天氣晴朗、日間自然光線、無障礙物
    及視距良好之情形，又依其智識、能力，並無不能注意之情事，竟疏於注意，而
    跨越該分向限制線左轉欲進入擴建路一之十六號前入口，適有乙○○騎乘車牌號
    碼ＸＹＩ－二八一號重型機車，沿擴建路西向東行駛在慢車道上行經該處，未及
    預料甲○○之小貨車駛入其車道，所駕機車右前車首撞及甲○○之小貨車右後保
    險桿，致乙○○人車道地，因而受有頭部外傷、腦挫傷、左頂部頭皮撕裂傷、胸
    部挫傷合併左側鎖骨骨折之傷害。甲○○於肇事後，委託不詳姓名之路人以電話
    報警，並將乙○○送醫急救後又返回肇事現場，對於未發覺之犯罪，主動向事故
    處理警員坦承肇事，而接受裁判。
二、案經乙○○訴由臺灣高雄地方法院檢察署檢察官偵查起訴。
    理  由
一、訊據上訴人即被告甲○○對於右揭時、地駕車肇事之犯罪事實坦承不諱，核與告
    訴人乙○○所指訴之情節相符，並有道路交通事故調查報告表一紙附卷可稽，而
    告訴人因本件車禍受有如事實欄所載之傷害，亦有邱綜合醫院診斷證明書一紙附
    卷可證。按駕駛人駕駛汽車，應遵守道路交通標誌、標線、號誌之指示，道路交
    通安全規則第九十條定有明文。而分向限制線，用以劃分路面成雙向車道，禁止
    車輛跨越行駛，並不得迴轉，道路交通標誌標線號誌設置規則第一百六十五條第
    一項亦定有明文。本件肇事當時天氣晴，道路形態為直路，日間自然光、無障礙
    物、視距良好之情形，亦有前開道路交通事故調查報告表一紙附卷可稽，則被告
    應無不能注意之情形，竟跨越該分向限制線左轉，因而肇事，其有過失責任甚明
    ；而告訴人因本件車禍受傷，與被告之過失行為間，顯有相當因果關係，事證明
    確，被告之犯行堪以認定。
二、查被告從事冥紙加工業，平日需駕駛自用小貨車運送冥紙至客戶處，此為被告所
    自承，則其駕駛自用小貨車載運冥紙為其執行冥紙加工業務之必要行為，駕駛小
    貨車乃係其附隨之業務，被告在執行附隨業務過程中肇事致告訴人受傷，核其所
    為，係犯刑法第二百八十四條第二項前段之業務過失傷害罪。公訴人以同條第一
    項之普通過失傷害罪，尚有未恰，惟其基本事實同一，本院自應予以變更起訴法
    條。又被告於肇事後被發覺前，即主動委託路人報警處理，並自行將告訴人送醫
    ，再回到現場，並向警察表示為肇事者等情，此據高雄市政府警察局交通警察大
    隊九十一年五月三日以高市警交業字第○九一○○○七七四二號函稱：「經向本
    局勤務指揮中心查詢，本案只知一位市民報案。」等語，參諸肇事當天高雄市政
    府警察局交通警察大隊對被告所為之交通事故現場談話紀錄表記載：被告係於肇
    事當日下午一時四十五分許在現場接受訊問，並於訊問時坦承肇事傷人等語，足
    認被告係對未發覺之罪自首接受裁判，核與刑法第六十二條前段規定之自首要件
    相符，依法應減輕其刑。
三、原審因而適用刑法第二百八十四條第二項前段、第四十一條第一項、第六十二條
    前段，罰金罰鍰提高標準條例第一條前段、第二條之規定，並審酌被告之犯罪動
    機、目的，對告訴人造成傷害之程度不輕，惟其肇事後即將告訴人送醫急救盡力
    防止傷害擴大，其犯後並坦承犯行，態度良好等一切情狀，量處有期徒刑四月，
    並諭知如易科罰金以三百元折算一日，其認事用法，均無不合，量刑亦屬適當；
    被告上訴意旨，以原審量刑過重，指摘原判決不當，並無理由，應予駁回。
四、又被告前未曾受有期徒刑以上刑之宣告，此有臺灣高等法院被告全國前案紀錄表
    在卷可證，其因一時過失而罹刑典，事後已坦承犯行，並與告訴人乙○○達成和
    解，亦有和解書一份在卷足憑，顯見已具悔意，經此刑之宣告後，應知警惕而無
    再犯之虞，本院認以暫不執行其刑為適當，併予宣告緩刑三年，用啟自新。
據上論結，應依刑事訴訟法第三百六十八條、刑法第七十四條第一款，判決如主文。
本案經檢察官陳國全到庭執行職務。
中    華    民    國     九十一     年       九       月      十九      日
                              臺灣高等法院高雄分院刑事第七庭
                                  審判長法官  李春昌
                                        法官  莊飛宗
                                        法官  黃憲文
右正本證明與原本無異。
不得上訴。
                                      書記官  黃英彥
中    華    民    國     九十一     年       九       月      二十      日
附錄本判決論罪之法條：
刑法第二百八十四條
 (過失傷害罪)
因過失傷害人者，處六月以下有期徒刑、拘役或五百元以下罰金，致重傷者，處一年
以下有期徒刑、拘役或五百元以下罰金。
從事業務之人，因業務上之過失傷害人者，處一年以下有期徒刑、拘役或一千元以下
罰金，致重傷者，處三年以下有期徒刑、拘役或二千元以下罰金。
                                                                        Ｑ
